Config:
  hfst:
    Gen: ../../../src/generator-gt-norm.hfst
    Morph: ../../../src/analyser-gt-norm.hfst
  xerox:
    Gen: ../../../src/generator-gt-norm.xfst
    Morph: ../../../src/analyser-gt-norm.xfst
    App: lookup

Tests:

# todo:
# Proofread the gold standard (below)
# Then: run analyser, then correct. 

# NB! Following stem-final modifications take place in AccPl stem: ва -> би, ка -> ци, га -> зи

  Noun - ӈуда: # Noun 'hand' - full paradigm /Type 15/
     ӈуда+N+Sg+Nom: ӈуда
     ӈуда+N+Sg+Acc: ӈудамʼ
     ӈуда+N+Sg+Gen: ӈудаʼ
     ӈуда+N+Sg+Dat: ӈуданʼ
     ӈуда+N+Sg+Loc: ӈудахана
     ӈуда+N+Sg+Abl: ӈудахад
     ӈуда+N+Sg+Pros: ӈудавна
     ӈуда+N+Du+Nom: ӈудахаʼ
     ӈуда+N+Du+Acc: ӈудахаʼ
     ӈуда+N+Du+Gen: ӈудахаʼ
     ӈуда+N+Pl+Nom: ӈудаˮ
     ӈуда+N+Pl+Acc: ӈуди
     ӈуда+N+Pl+Gen: ӈудиˮ
     ӈуда+N+Pl+Dat: ӈудахаˮ
     ӈуда+N+Pl+Loc: ӈудахаˮна
     ӈуда+N+Pl+Abl: ӈудахат
     ӈуда+N+Pl+Pros: ӈудиˮмана    
 
     ӈуда+N+Sg+Tra: ӈудаӈэ
     ӈуда+N+Pl+Tra: ӈудаˮӈэ

# Possessive forms 

     ӈуда+N+Sg+Nom+PxSg1: ӈудав 
     ӈуда+N+Sg+Nom+PxSg2: ӈудар  
     ӈуда+N+Sg+Nom+PxSg3: ӈудада 
     ӈуда+N+Sg+Nom+PxDu1: ӈудамиʼ
     ӈуда+N+Sg+Nom+PxDu2: ӈудариʼ
     ӈуда+N+Sg+Nom+PxDu3: ӈудадиʼ
     ӈуда+N+Sg+Nom+PxPl1: ӈудаваˮ
     ӈуда+N+Sg+Nom+PxPl2: ӈудараˮ
     ӈуда+N+Sg+Nom+PxPl3: ӈудадоʼ
     ӈуда+N+Sg+Acc+PxSg1: ӈудав   
     ӈуда+N+Sg+Acc+PxSg1: ӈудами  
     ӈуда+N+Sg+Acc+PxSg2: ӈудамд  
     ӈуда+N+Sg+Acc+PxSg3: ӈудамда 
     ӈуда+N+Sg+Acc+PxDu1: ӈудамиʼ 
     ӈуда+N+Sg+Acc+PxDu2: ӈудамдиʼ
     ӈуда+N+Sg+Acc+PxDu3: ӈудамдиʼ
     ӈуда+N+Sg+Acc+PxPl1: ӈудаваˮ 
     ӈуда+N+Sg+Acc+PxPl2: ӈудамдаˮ
     ӈуда+N+Sg+Acc+PxPl3: ӈудамдоʼ
     ӈуда+N+Sg+Gen+PxSg1: ӈудан   
     ӈуда+N+Sg+Gen+PxSg1: ӈудани  
     ӈуда+N+Sg+Gen+PxSg2: ӈуданд  
     ӈуда+N+Sg+Gen+PxSg3: ӈуданда 
     ӈуда+N+Sg+Gen+PxDu1: ӈуданиʼ 
     ӈуда+N+Sg+Gen+PxDu2: ӈудандиʼ
     ӈуда+N+Sg+Gen+PxDu3: ӈудандиʼ
     ӈуда+N+Sg+Gen+PxPl1: ӈуданаˮ 
     ӈуда+N+Sg+Gen+PxPl2: ӈудандаˮ
     ӈуда+N+Sg+Gen+PxPl3: ӈудандоʼ
     ӈуда+N+Sg+Dat+PxSg1: ӈудахан   
     ӈуда+N+Sg+Dat+PxSg1: ӈудахани  
     ӈуда+N+Sg+Dat+PxSg2: ӈудаханд  
     ӈуда+N+Sg+Dat+PxSg3: ӈудаханда 
     ӈуда+N+Sg+Dat+PxDu1: ӈудаханиʼ 
     ӈуда+N+Sg+Dat+PxDu2: ӈудахандиʼ
     ӈуда+N+Sg+Dat+PxDu3: ӈудахандиʼ
     ӈуда+N+Sg+Dat+PxPl1: ӈудаханаˮ 
     ӈуда+N+Sg+Dat+PxPl2: ӈудахандаˮ
     ӈуда+N+Sg+Dat+PxPl3: ӈудахандоʼ
     ӈуда+N+Sg+Loc+PxSg1: ӈудаханан   
     ӈуда+N+Sg+Loc+PxSg1: ӈудаханани  
     ӈуда+N+Sg+Loc+PxSg2: ӈудахананд  
     ӈуда+N+Sg+Loc+PxSg3: ӈудахананда 
     ӈуда+N+Sg+Loc+PxDu1: ӈудахананиʼ 
     ӈуда+N+Sg+Loc+PxDu2: ӈудаханандиʼ
     ӈуда+N+Sg+Loc+PxDu3: ӈудаханандиʼ
     ӈуда+N+Sg+Loc+PxPl1: ӈудахананаˮ 
     ӈуда+N+Sg+Loc+PxPl2: ӈудаханандаˮ
     ӈуда+N+Sg+Loc+PxPl3: ӈудаханандоʼ
     ӈуда+N+Sg+Abl+PxSg1: ӈудахадан   
     ӈуда+N+Sg+Abl+PxSg1: ӈудахадани  
     ӈуда+N+Sg+Abl+PxSg2: ӈудахаданд  
     ӈуда+N+Sg+Abl+PxSg3: ӈудахаданда 
     ӈуда+N+Sg+Abl+PxDu1: ӈудахаданиʼ 
     ӈуда+N+Sg+Abl+PxDu2: ӈудахадандиʼ
     ӈуда+N+Sg+Abl+PxDu3: ӈудахадандиʼ
     ӈуда+N+Sg+Abl+PxPl1: ӈудахаданаˮ 
     ӈуда+N+Sg+Abl+PxPl2: ӈудахадандаˮ
     ӈуда+N+Sg+Abl+PxPl3: ӈудахадандоʼ
     ӈуда+N+Sg+Pros+PxSg1: ӈудавнан   
     ӈуда+N+Sg+Pros+PxSg1: ӈудавнани  
     ӈуда+N+Sg+Pros+PxSg2: ӈудавнанд  
     ӈуда+N+Sg+Pros+PxSg3: ӈудавнанда 
     ӈуда+N+Sg+Pros+PxDu1: ӈудавнаниʼ 
     ӈуда+N+Sg+Pros+PxDu2: ӈудавнандиʼ
     ӈуда+N+Sg+Pros+PxDu3: ӈудавнандиʼ
     ӈуда+N+Sg+Pros+PxPl1: ӈудавнанаˮ 
     ӈуда+N+Sg+Pros+PxPl2: ӈудавнандаˮ
     ӈуда+N+Sg+Pros+PxPl3: ӈудавнандоʼ
     ӈуда+N+Du+Nom+PxSg1: ӈудахаюн  
     ӈуда+N+Du+Nom+PxSg2: ӈудахаюд  
     ӈуда+N+Du+Nom+PxSg3: ӈудахаюда 
     ӈуда+N+Du+Nom+PxDu1: ӈудахаюниʼ
     ӈуда+N+Du+Nom+PxDu2: ӈудахаюдиʼ
     ӈуда+N+Du+Nom+PxDu3: ӈудахаюдиʼ
     ӈуда+N+Du+Nom+PxPl1: ӈудахаюнаˮ
     ӈуда+N+Du+Nom+PxPl2: ӈудахаюдаˮ
     ӈуда+N+Du+Nom+PxPl3: ӈудахаюдоʼ
     ӈуда+N+Du+Acc+PxSg1: ӈудахаюн  
     ӈуда+N+Du+Acc+PxSg2: ӈудахаюд  
     ӈуда+N+Du+Acc+PxSg3: ӈудахаюда 
     ӈуда+N+Du+Acc+PxDu1: ӈудахаюниʼ
     ӈуда+N+Du+Acc+PxDu2: ӈудахаюдиʼ
     ӈуда+N+Du+Acc+PxDu3: ӈудахаюдиʼ
     ӈуда+N+Du+Acc+PxPl1: ӈудахаюнаˮ
     ӈуда+N+Du+Acc+PxPl2: ӈудахаюдаˮ
     ӈуда+N+Du+Acc+PxPl3: ӈудахаюдоʼ
     ӈуда+N+Du+Gen+PxSg1: ӈудахаюн  
     ӈуда+N+Du+Gen+PxSg2: ӈудахают  
     ӈуда+N+Du+Gen+PxSg3: ӈудахаюта 
     ӈуда+N+Du+Gen+PxDu1: ӈудахаюниʼ
     ӈуда+N+Du+Gen+PxDu2: ӈудахаютиʼ
     ӈуда+N+Du+Gen+PxDu3: ӈудахаютиʼ
     ӈуда+N+Du+Gen+PxPl1: ӈудахаюнаˮ
     ӈуда+N+Du+Gen+PxPl2: ӈудахаютаˮ
     ӈуда+N+Du+Gen+PxPl3: ӈудахаютоʼ
     ӈуда+N+Pl+Nom+PxSg1: [ӈудин, ӈудини]   
     ӈуда+N+Pl+Nom+PxSg2: ӈудид   
     ӈуда+N+Pl+Nom+PxSg3: ӈудида  
     ӈуда+N+Pl+Nom+PxDu1: ӈудиниʼ 
     ӈуда+N+Pl+Nom+PxDu2: ӈудидиʼ 
     ӈуда+N+Pl+Nom+PxDu3: ӈудидиʼ 
     ӈуда+N+Pl+Nom+PxPl1: ӈудинаˮ 
     ӈуда+N+Pl+Nom+PxPl2: ӈудидаˮ 
     ӈуда+N+Pl+Nom+PxPl3: ӈудидоʼ 
     ӈуда+N+Pl+Acc+PxSg1: [ӈудин, ӈудини]   
     ӈуда+N+Pl+Acc+PxSg2: ӈудид   
     ӈуда+N+Pl+Acc+PxSg3: ӈудида  
     ӈуда+N+Pl+Acc+PxDu1: ӈудиниʼ 
     ӈуда+N+Pl+Acc+PxDu2: ӈудидиʼ 
     ӈуда+N+Pl+Acc+PxDu3: ӈудидиʼ 
     ӈуда+N+Pl+Acc+PxPl1: ӈудинаˮ 
     ӈуда+N+Pl+Acc+PxPl2: ӈудидаˮ 
     ӈуда+N+Pl+Acc+PxPl3: ӈудидоʼ 
     ӈуда+N+Pl+Gen+PxSg1: ӈудиˮн  
     ӈуда+N+Pl+Gen+PxSg2: ӈудит   
     ӈуда+N+Pl+Gen+PxSg3: ӈудита  
     ӈуда+N+Pl+Gen+PxDu1: ӈудиˮниʼ
     ӈуда+N+Pl+Gen+PxDu2: ӈудитиʼ 
     ӈуда+N+Pl+Gen+PxDu3: ӈудитиʼ 
     ӈуда+N+Pl+Gen+PxPl1: ӈудиˮнаˮ 
     ӈуда+N+Pl+Gen+PxPl2: ӈудитаˮ 
     ӈуда+N+Pl+Gen+PxPl3: ӈудитоʼ 
     ӈуда+N+Pl+Dat+PxSg1: ӈудахаˮн 
     ӈуда+N+Pl+Dat+PxSg2: ӈудахат 
     ӈуда+N+Pl+Dat+PxSg3: ӈудахата 
     ӈуда+N+Pl+Dat+PxDu1: ӈудахаˮниʼ 
     ӈуда+N+Pl+Dat+PxDu2: ӈудахатиʼ 
     ӈуда+N+Pl+Dat+PxDu3: ӈудахатиʼ 
     ӈуда+N+Pl+Dat+PxPl1: ӈудахаˮнаˮ 
     ӈуда+N+Pl+Dat+PxPl2: ӈудахатаˮ 
     ӈуда+N+Pl+Dat+PxPl3: ӈудахатоʼ 
     ӈуда+N+Pl+Loc+PxSg1: ӈудахаˮнан  
     ӈуда+N+Pl+Loc+PxSg2: ӈудахаˮнат  
     ӈуда+N+Pl+Loc+PxSg3: ӈудахаˮната 
     ӈуда+N+Pl+Loc+PxDu1: ӈудахаˮнаниʼ
     ӈуда+N+Pl+Loc+PxDu2: ӈудахаˮнатиʼ
     ӈуда+N+Pl+Loc+PxDu3: ӈудахаˮнатиʼ
     ӈуда+N+Pl+Loc+PxPl1: ӈудахаˮнанаˮ
     ӈуда+N+Pl+Loc+PxPl2: ӈудахаˮнатаˮ
     ӈуда+N+Pl+Loc+PxPl3: ӈудахаˮнатоʼ
     ӈуда+N+Pl+Abl+PxSg1: ӈудахатан 
     ӈуда+N+Pl+Abl+PxSg2: ӈудахатат 
     ӈуда+N+Pl+Abl+PxSg3: ӈудахатата 
     ӈуда+N+Pl+Abl+PxDu1: ӈудахатаниʼ
     ӈуда+N+Pl+Abl+PxDu2: ӈудахататиʼ
     ӈуда+N+Pl+Abl+PxDu3: ӈудахататиʼ
     ӈуда+N+Pl+Abl+PxPl1: ӈудахатанаˮ
     ӈуда+N+Pl+Abl+PxPl2: ӈудахататаˮ
     ӈуда+N+Pl+Abl+PxPl3: ӈудахататоʼ
     ӈуда+N+Pl+Pros+PxSg1: ӈудиˮманан  
     ӈуда+N+Pl+Pros+PxSg2: ӈудиˮманат  
     ӈуда+N+Pl+Pros+PxSg3: ӈудиˮманата 
     ӈуда+N+Pl+Pros+PxDu1: ӈудиˮмананиʼ
     ӈуда+N+Pl+Pros+PxDu2: ӈудиˮманатиʼ
     ӈуда+N+Pl+Pros+PxDu3: ӈудиˮманатиʼ
     ӈуда+N+Pl+Pros+PxPl1: ӈудиˮмананаˮ
     ӈуда+N+Pl+Pros+PxPl2: ӈудиˮманатаˮ
     ӈуда+N+Pl+Pros+PxPl3: ӈудиˮманатоʼ
